最　高　行　政　法　院　裁　定
　　　　　　　　　　　　　　　　　　 96年度裁字第01062號
上　訴　人　甲○○
訴訟代理人　乙○○
被 上訴 人　臺北縣政府稅捐稽徵處
代　表　人　丙○○
上列當事人間因土地增值稅事件，上訴人對於中華民國94年11月
24日臺北高等行政法院94年度訴字第507號判決，提起上訴，本
院裁定如下：
　　主  文
上訴駁回。
上訴審訴訟費用由上訴人負擔。
　　理  由
一、按對於高等行政法院判決上訴，非以其違背法令為理由，不
    得為之，行政訴訟法第242條定有明文。是對於高等行政法
    院判決上訴，若未具體說明原判決違背何項法令、不適用或
    如何適用不當之具體情事，即非主張原判決違背法令以為上
    訴理由，其上訴不應准許。
二、本件上訴人於民國（下同）93年5月19日先購買臺北市○○
    區○○段3小段440號應有部分土地。嗣於同年5月25日，自
    其配偶施滿枝受贈取得臺北縣板橋市○○段1096號應有部分
    土地，並於同年5月26日出售。上訴人於93年8月2日向被上
    訴人申請依土地稅法第35條重購自用住宅用地退還已繳納之
    土地增值稅，經被上訴人以93年8月27日北稅財一字第09300
    95351號函否准所請。上訴人不服，遂循序提起本件行政訴
    訟。
三、原審斟酌全辯論意旨及調查證據結果，以：按土地稅法第35
    條第1項第1款規定，土地所有權人於出售自用住宅用地後，
    自完成移轉登記之次日起，2年內重購未超過3公畝之都市土
    地或未超過7公畝之非都市土地仍作為自用住宅用地者，其
    新購土地地價超過原出售土地地價，扣除繳納土地增值稅之
    餘額者，得向主管稽徵機關申請就其已納之土地增值稅額內
    退還其不足支付新購土地地價之數額，上開規定乃針對「先
    售後購」之土地增值稅之退稅事宜所為規範，至如「先購後
    售」者，除出售之土地於出售前1年內供營業使用出租者，
    不得申請退稅外，可依同條第2項準用第1項之規定辦理。又
    財政部88年9月7日台財稅第881941465號函釋指出，土地稅
    法第35條第1項第1款規定，係以土地所有權人於出售原有自
    用住宅用地後，另行購買土地作為自用住宅用地為其要件，
    同條第2項先購後售，既準用第1項之規定，仍應以土地所有
    權人於購買土地時，已持有供自用住宅使用之土地為適用要
    件。本件上訴人於93年5月19日先購買臺北市○○區○○段3
    小段440號應有部分土地(先購地)，嗣於同年5月25日，自其
    配偶施滿枝受贈取得臺北縣板橋市○○段1096號應有部分土
    地(後售地)(施滿枝於76年1月16日取得)，並於同年5月26日
    出售之事實，有土地登記簿謄本、所有權移轉契約書及戶籍
    謄本附原處分卷可稽，復為上訴人所不爭執。上訴人於93年
    5月19日購買先購地時，並非後售地之所有權人，亦即上訴
    人於購買先購地時，即使其戶籍設在此後售地，亦屬未持有
    供自用住宅使用之後售地，並不符合土地稅法第35條第2項
    之要件。是被上訴人否准上訴人退還已繳納後售地之土地增
    值稅之申請，揆諸首揭說明，於法無不合。又上訴人之配偶
    施滿枝係於76年1月16日取得後售地，依當時民法第1017條
    第1項規定，後售地為其配偶施滿枝所有，上訴人主張為其
    所有云云，並不足採。從而，原處分否准上訴人退還已繳納
    後售地之土地增值稅之申請，並無違法，訴願決定予以維持
    ，亦無不合。上訴人訴請撤銷，並請求被上訴人應依土地稅
    法第35條規定退還出售土地已繳納之土地增值稅42萬8,467
    元。為無理由，應予駁回。資為其判決之論據。
四、上訴人上訴意旨略謂：上訴人於93年5月19日購買坐落臺北
    市○○區○○段3小段440地號土地之前，上訴人夫妻於75年
    間共同購買取得坐落台北縣板橋市○○段1096地號土地，當
    時上訴人夫妻已互相意思表示一致，該不動產所有權歸由上
    訴人所有，僅以上訴人配偶名義登記，復於93年5月26日出
    售該受贈土地，依民法第153條、第1017條第2項規定，可知
    上訴人於93年5月19日之前「已持有自用住宅用地」，符合
    上訴人已納土地增值稅額內，退還其不足支付新購土地地價
    之數額之要件，故本案應有信賴保護原則之適用等語。
五、經查上訴意旨所稱各節，業經原判決敘明不採之理由在案，
    上訴意旨猶以原登記其妻名義之土地，為其所有等事實，加
    以爭執，核係對原審取捨證據認定事實職權之行使，表示不
    服，並未指摘原判決違背何項法令、不適用或如何適用不當
    之具體情事，即非主張原判決違背法令以為上訴理由。次查
    本案事實顯與信賴保護原則無關，上訴意旨泛指本案應有信
    賴保護原則之適用云云，亦無從認為對原判決違背法令有具
    體指責，依首開規定及說明，其上訴為不合法，應予駁回。
六、依行政訴訟法第249條第1項前段、第104條、民事訴訟法第
    95條、第78條，裁定如主文。
中　　華　　民　　國　　96　　年　　5　　 月　　17　　日
                  第一庭審判長法  官　高　啟　燦
                              法  官  黃　璽　君
                              法  官　廖　宏　明
                              法  官　楊　惠　欽
                              法  官　林　樹　埔
以  上  正  本  證  明  與  原  本  無  異
中　　華　　民　　國　　96　　年　　5　　 月　　17　　日
　　　　　　　　　　　　　　　書記官　彭　秀　玲
